# 旧问题：销售退回到底应不应该追溯调整？

提问人：dingjiali 时间：2023-07-23 15:48:46
https://bbs.esnai.com/forum.php? ... A%CA%DB%CD%CB%BB%D8
之前看见有人提问说是质量问题应该当追溯调整；而如果不是质量问题，仅仅是资产负债表日后非调整事项，不应当追溯调整当期报表？想问下，现在依然适用吗？另外，如果追溯调整，相应的增值税是否需要调整，相应的附加税计提是否都要冲回？

回答人：chenyiwei
该链接中的观点目前仍是适用的。即不能将资产负债表日后的销售退回一律调整报告期财务报表，而是应当区分具体情况处理。
增值税的调整应执行税务规定中关于退货、折让等问题的规定。